

Anderson Pereira Batista

Analista Desenvolvedor

CONTATOS

+55 71 99170-3033



+55 71 99741-9463 🕓





https://www.linkedin.com/in/aprh/



https://github.com/leteston



pereira818@hotmail.com



Tancredo Neves - Salvador - Bahia



Resumo do Currículo

Profissional com mais 20 anos de experiência na área de Recursos Humanos e com formação em Gestão de RH, porém, sou graduando em Análise e Desenvolvimento de Sistemas e já sou um profissional da área de TI a 02 anos. Experiência como Analista (Sistema, Funcional, Suporte, Programador). Vivência nas áreas de Inovação, Tecnologia, trabalhando com gerenciamento de projetos, com análise e levantamento de requisitos, especificação, implementação, manutenção perfectivas, corretivas e preventivas, modelagem de banco de dados, regra de negócio, testes e homologação de sistema. Experiência em banco de dados PostgreSQL, com execução de scripts e criação de Views e funções. Realizando suporte ao usuário com nível de atendimento 1 e nível 2, e implementando o E-social no sistema Metrópolis para atender aos Órgãos Públicos.

Nível de conhecimento básico na linguagem de programação Java para sistemas WEB.

Qualificação Profissional

Linguagem de Programação: Java, HTML, CSS e GitHub;

Análise de dados: Excel (Avançado), Power BI (Básico);

Banco de Dados: PostgreSQL, SQLServer e MySQL;

Cursos e Especializações | Certificado:

- Curso Lógica de Programação com Java para Iniciantes
- HTML 5 e CSS
- Curso de Introdução ao Git e ao GitHub
- Aprenda SQL do zero (Udemy 2020)
- Primeiros passos para começar a programar (DIO)
- Primeiros passos para Desenvolvimento WEB (DIO)
- Curso E-Social para Órgãos Públicos

Idiomas

Inglês: Basico

Objetivo:

Atuar na área de Desenvolvimento de Sistemas

EXPERIÊNCIA PROFISSIONAL

Edza Planejamento e Consultoria Analista de Recursos Humanos – 08/2020 à atual

- Realizando suporte aos usuários no sistema Metrópoles WEB no modulo de Recursos Humanos;
- Gerenciamento e execução de scripts no banco de dados PostgreSQL para alterações e migração de base de homologação para produção
- Suporte aos programadores na criação de novas funcionalidades no sistema e manutenções
- Responsável por realizar a homologação das novas versões do sistema antes de implementar para ambiente de produção
- Elaboração de implantação de melhorias evolutivas dos sistemas, elaboração de query's para análise gerencial utilizando banco de dados PostgreSQL
- Análise de requisito, testes e levantamento de manutenção corretiva e perfectiva no sistema Metrópolis WEB.

T&A Construção Pré Fabricada - 03/2018 a 08/2020 Encarregado de RH

- Responsável pelo Departamento de Recursos Humanos na coordenação de equipes;
- Análise e processamento de folha de pagamento
- Controle e calculo de férias, cálculos de rescisões, encargos sociais, DCTF-WEB, SEFIP, RAIS, DIRF e envio de informações para o e-Social;
- Administração dos benefícios oferecidos pela empresa como Assistência Médica e odontológica, vale refeição, vale Transporte e seguro de vida;
- Atendimento à fiscalização do Ministério do Trabalho, apresentando documentação, bem como em processos trabalhistas com preparação de documentação para elaboração da defesa e atuação como preposta em audiências;
- Controle e gerenciamento do ponto eletrônico, banco de horas e escala de revesamento de acordo com a legislação em vigor.

Gotemburgo Veiculos - 01/2012 a 01/2018 Coordenador de RH

- Responsável pelo Departamento de Recursos Humanos na coordenação de equipes;
- Análise e processamento de folha de pagamento
- Controle e calculo de férias, cálculos de rescisões, encargos sociais, DCTF-WEB, SEFIP, RAIS, DIRF e envio de informações para o e-Social;
- Implantação do e-Social no sistema TOTVS;
- Implantação do portal do colaborador, facilitando aos gestores no controle de banco de horas, controle de férias e impressão dos contra cheques de sua equipe;
- Apresentação de indicadores através de estatística mensal do Quadro de Pessoal, Turnover, absenteísmo, custo mensal da folha de pagamento com os encargos e horas extras.

FORMAÇÃO

Graduação – Analise Desenvolvimento de Sistemas -Em andamento UNIFACS – Universidade Salvador – 2022 à 2024

Graduação – Gestão de Recursos Humanos -Concluido UNIFACS – Universidade Salvador - 2018 à 2020